臺灣臺南地方法院臺南簡易庭民事小額判決
110年度南消小字第2號
原      告  李玫紓  
被      告  香港商世界健身事業有限公司台南西門分公司

法定代理人  柯約翰  
訴訟代理人  陳昱澤律師
上列當事人間請求損害賠償事件，經本院於民國110年3月9日言
詞辯論終結，本院判決如下：
    主  文
原告之訴駁回。
訴訟費用新臺幣1,000元由原告負擔。
    事實及理由
一、按外國公司經認許後，其法律上權利義務及主管機關之管轄
    ，除法律另有規定外，與中華民國公司同，公司法第375條
    定有明文。次按分公司係總公司分設之獨立機構，就其業務
    範圍內之事項涉訟時，自有當事人能力（最高法院40年台上
    字第105號判例要旨參照）。查香港商世界健身事業有限公
    司為經我國認許之外國公司，在我國設有被告香港商世界健
    身事業有限公司台南西門分公司，並依公司法第372條第2 
    項規定指定柯約翰為在我國訴訟及非訴訟代理人，有香港商
    世界健身事業有限公司登記資料查詢明細及被告分公司登記
    資料查詢明細在卷可稽（見本院卷第37-41頁），揆諸前開
    說明，被告香港商世界健身事業有限公司台南西門分公司就
    分公司業務範圍內之事項有當事人能力，合先敘明。 
二、次按民事事件，涉及香港或澳門者，類推適用涉外民事法律
    適用法。涉外民事法律適用法未規定者，適用與民事法律關
    係最重要牽連關係地法律，香港澳門關係條例第38條定有明
    文。又民事案件涉及外國人或構成案件事實中牽涉外國地者
    ，即為涉外民事事件，應依涉外民事法律適用法定法域之管
    轄及法律之適用（最高法院98年度台上字第1695號判決意旨
    參照）。本件被告為香港法人分公司，依前開規定及要旨，
    本件具涉外因素，屬涉外事件，惟我國涉外民事法律適用法
    多無法院管轄之規定，就具體事件受訴法院是否有管轄權，
    應類推適用我國民事訴訟法之管轄規定。本件原告本於侵權
    行為法律關係，起訴主張被告健身房電線設計不佳，致其絆
    倒受傷，是其主張侵權行為地位於臺南市北區，依民事訴訟
    法第15條第1項規定，本院有管轄權，並依涉外民事法律適
    用法第25條規定，依侵權行為地法即我國法為本件涉外事件
    之準據法。
三、原告起訴主張：原告於民國108年10月27日在被告之健身房
    內使用跑步機健身，其配偶則在其左前方使用跑步機健身，
    原告於健身結束後，前去與配偶會合，左腳跨越跑步機前方
    之地上插座條時不慎絆倒，其身體向前跌倒撞到前方跑步機
    骨架，受有唇開放性傷口2公分、上顎左側正中門齒及右側
    正中門齒牙冠斷裂、右手大拇指挫傷、腰部挫傷、右膝挫傷
    、右鎖骨扭傷等傷害，原告已支出醫療費新臺幣(下同)72,7
    90元，並受有精神上痛苦。被告未在健身房內將有危害之可
    能及緊急處理危險之方法明顯標示警告消費者，顯有未盡善
    良管理人注意義務之過失，應負侵權行為損害賠償責任。被
    告為提供健身服務之企業經營者，負有確保健身房空間安全
    之義務，竟疏未注意未標示禁止跨越跑步機中間的地上插座
    條，以避免會員在跨越時絆倒受傷，其所提供之服務不符當
    時科技或專業水準可合理期待之安全性。爰依民法侵權行為
    及消費者保護法之規定，請求被告賠償醫療費72,790元及非
    財產上損害2萬元等語。並聲明：被告應給付原告92,790元
    ，及自起訴狀繕本送達翌日起至清償日止，按年息百分之5
    計算之利息。
四、被告抗辯：被告健身房之跑步機電線係以集合線收納在跑步
    機前方地面上之收納區，以亮面設計，符合相關法令規範，
    且被告提供之健身房服務，符合當前科技及專業水準可合理
    期待之安全品質，電線集線收納區域非供消費者通行使用之
    通道，消費者應步行安全通道通行，原告係於跨越電線集線
    收納區絆倒受傷，與被告所設置之電線集線收納區，並無相
    當因果關係等語。並聲明：原告之訴駁回。
五、本院判斷之理由：
  ㈠原告請求侵權行為損害賠償，為無理由：
　⒈按當事人主張有利於己之事實者，就其事實有舉證之責任，
    民事訴訟法第277條前段定有明文，是民事訴訟如係由原告
    主張權利者，應先由原告負舉證之責，若原告先不能舉證，
    以證實自己主張之事實為真實，即令被告就其抗辯事實不能
    舉證，或其所舉證據尚有疵累，亦應駁回原告之請求(最高
    法院108年度台上字第1048號判決意旨參照)。負舉證責任之
    當事人，須證明至使法院就該待證事實獲得確實之心證，始
    盡其證明責任（最高法院106年度台上字第2062號判決參照
    ）。次按因故意或過失，不法侵害他人之權利者，負損害賠
    償責任，故意以背於善良風俗之方法，加損害於他人者亦同
    ，民法第184條第1項復有明文。再按損害賠償之債，以有損
    害之發生及有責原因之事實，並二者之間，有相當因果關係
    為成立要件，故原告所主張損害賠償之債，如不合於此項成
    立要件者，即難謂有損害賠償請求權存在。所謂相當因果關
    係，係指依經驗法則，綜合行為當時所存在之一切事實，為
    客觀之事後審查，認在一般情形上，有此環境、有此行為之
    同一條件，足以發生同一之結果者，該條件即為發生結果之
    相當條件，行為與結果自有相當之因果關係。反之，若在一
    般情形上，有此同一條件存在，依客觀之審查，不必皆發生
    此結果，該條件與結果即不相當，而僅屬「偶發」之事實，
    其行為與結果間尚難認為有相當因果關係(最高法院108年度
    台上字第749號判決意旨參照)。
　⒉原告主張被告在跑步機前方地面上設置插座條，卻未標示禁
    止跨越警語，致其跨越插座條時，左腳遭絆倒而受傷乙節。
    經查，依被告提出事故發生時之監視器畫面翻拍截圖及現場
    照片可知(見本院卷第169-173頁)，被告在健身房設置有跑
    步機台前後二排，每排各有跑步機數台，相鄰跑步機間之空
    間非供一般人正常通行之用，又後排跑步機前方地面上有設
    置電線集線收納條，使用前排跑步機人員應自前、後排之間
    所預留通道空間進出，使用後排跑步機人員應自後排跑步機
    後方之通道進出，而原告於事故發生前，係使用後排跑步機
    ，其配偶則係使用前排跑步機等情，並據原告陳明在卷，再
    據原告於本院審理中自陳：健身房的一般通道在我的左後方
    ，我要去左前方找我先生，我是從後排兩台跑步機中間穿越
    ，並跨越電線集線收納條，現場沒有標示禁止跨越，我曾看
    到其他會員也這樣走。電線集線收納條的高度不高，我的右
    腳已經跨過收納條，但左腳跨越時，卡到收納條而絆倒等語
    (見本院卷第164頁)。本院依被告健身房跑步機區之機台位
    置、電線集線收納條設置及通道設計而為一般客觀觀察，
　　原告本應自後排跑步機後方之通道通行至前排跑步機，然原
    告為求一時之便，逕自從後排相鄰跑步機間非供通行空間穿
    越，再跨越非供通行空間之電線集線收納條時，左腳卡到收
    納條而絆倒受傷，據此，實難認定被告設置電線集線收納條
    之位置有何不當情事。又消費者在健身房使用跑步機，依一
    般經驗判斷，不當然發生穿越非供通行空間之電線集線收納
    條而絆倒受傷之結果，且原告未依被告所設計之通道，逕自
    跨越非供通行空間之電線集線收納條而絆倒受傷，屬偶發事
    件，尚難執此認定原告受傷結果之發生，與被告未在電線集
    線收納條標示禁止跨越警語，有何相當因果關係，原告主張
    被告未於電線集線收納條標示禁止跨越警語，為有過失云云
    ，即非有據。原告依侵權行為之法律關係，請求被告賠償醫
    藥費及精神慰撫金，即非可採。
　㈡原告依消費者保護法第7條規定請求賠償，為無理由：
　⒈按從事設計、生產、製造商品或提供服務之企業經營者，於
    提供商品流通進入市場，或提供服務時，應確保該商品或服
    務，符合當時科技或專業水準可合理期待之安全性，消費者
    保護法第7條第1項定有明文；且企業經營者違反上開規定，
    致生損害於消費者或第三人時，依同法第7條第3項規定，應
    負連帶賠償責任，但企業經營者能證明其無過失者，法院得
    減輕其賠償責任。所謂「符合當時科技或專業水準可合理期
    待之安全性」，依消費者保護法施行細則第5條規定，應就
    下列情事認定之：⑴商品或服務之標示說明。⑵商品或服務可
    期待之合理使用或接受。⑶商品或服務流通進入市場或提供
    之時期。次按消費者或第三人依消費者保護法第7條規定對
    企業經營者請求損害賠償，須商品有安全或衛生上之危險，
    致生損害於消費者或第三人之生命、身體、健康、財產為要
    件。消費者保護法採無過失責任主義，消費者就企業經營者
    是否具故意或過失固不負舉證責任，但就「商品欠缺安全性
    」與致生「損害」間是否具有相當因果關係，仍應由消費者
    或第三人舉證證明，始可獲得賠償（最高法院98年度台上字
    第2273號判決意旨參照）。
　⒉被告係提供運動訓練場所及服務之企業經營者，其提供之場
    所及服務是否符合本件事發之時科技或專業水準可合理期待
    之安全性，自應依其提供運動訓練服務之性質判斷。被告所
    經營之健身房內設置有跑步機，跑步機前設置電線集線收納
    條，跑步機後方之通道行走動線順暢，跑步機間相鄰空間非
    供一般人正常通行之空間，已如前述，核與被告經營業務（
    即提供消費者運動訓練場所服務）可期待合理使用或接受運
    動訓練服務所需供消費者運動之健身空間，尚屬相當，要難
    認被告提供之服務欠缺當時科技或專業水準可合理期待之安
    全性。此外，原告未舉證被告就跑步機前設置電線集線收納
    條及未標示禁止跨越警語有何設計不當之情事，且原告身體
    受傷係因其自行穿越後排跑步機之相鄰2台跑步機間非通道
    空間，再跨越跑步機前方地面上電線集線收納條時絆倒所致
    ，與被告在跑步機前地上設置電線集線收納條及未標示禁止
    跨越警語間，不具相當因果關係，原告依消費者保護法之規
    定，請求被告賠償醫藥費及精神慰撫金，為無理由，不應准
    許。
六、綜上所述，原告依侵權行為及消費者保護法之規定，請求被
    告給付92,790元，及自起訴狀繕本送達之翌日起至清償日止
    ，按年息百分之5計算之利息，為無理由，不應准許。
七、末按訴訟費用，由敗訴之當事人負擔；小額訴訟，法院為訴
    訟費用之裁判時，應確定其費用額，民事訴訟法第78條、第
    436條之19第1項分別定有明文。經核本件訴訟費用額確定為
    1,000元（即第一審裁判費），爰依上開規定確定訴訟費用
    之負擔如主文第2項所示。
八、本件事證已臻明確，兩造其餘之攻擊或防禦方法及所用之證
    據，經本院斟酌後，認為均不足以影響本判決之結果，爰不
    逐一論列，附此敘明。
九、據上論結，本件原告之訴為無理由，判決如主文。
中    華    民    國   110   年    3     月     23    日
                  臺灣臺南地方法院臺南簡易庭
                              法  官  張桂美
以上正本證明與原本無異。
如不服本判決，應於送達後20日內，向本院提出上訴狀並表明上
訴理由，如於本判決宣示後送達前提起上訴者，應於判決送達後
20日內補提上訴理由書（須附繕本）。如委任律師提起上訴者，
應一併繳納上訴審裁判費。
對於小額程序之第一審判決之上訴，非以其違背法令之理由，不
得為之。且上訴狀內應記載表明（一）原判決所違背之法令及其
具體內容。（二）依訴訟資料可認為原判決有違背法令之具體事
實者。  
中　　華　　民　　國　　110 　年　　3 　　月　　24　　日
                              書記官  蘇冠杰